# 请教陈老师-关于处置少数股东股权权益

提问人：cpactaciaacca 时间：2019-02-13 21:10:36
陈老师，A 公司 100%控制 B公司， 2018 年 7 月份处理了10% 的股权，那么 2018 年底编制合并报表确认少数股东损益是 8-12 月份吗，实务中这样很麻烦，有没有简便的操作。

回答人：chenyiwei
少数股东损益按照处置部分股权的交易日至期末的子公司净利润乘以少数股权比例计算。因为需分段计算，所以需确定该期间内子公司的净利润额和处置部分股权的交易完成日的子公司净资产额。如影响不重大，也可以简化处理，例如假设子公司的全年净利润是均匀实现的。